# 陈版请进-游戏版权金、著作权会计处理

提问人：中介小兵 时间：2016-01-19 10:04:44
陈老师您好，
目前一家游戏代理公司，其主要业务为代理国内或国外的游戏，然后进行简单的改版或本土化。对游戏版权金公司主要以买断方式，需要初始支付版权金+后续分成金（根据公司取得的游戏收入分成给开发商）。对于改部分版权金，目前看了好几家上市公司的会计处理，有的公司作为“无形资产”核算，有的公司作为"长期待摊费用”核算。请陈版给出专业意见。谢谢~
问您这个问题的主要原因是,公司法规定，最近一期的无形资产不得高于公司净资产的20%，因此是否作为“无形资产”核算，对公司上市影响较大。
非常感谢！

回答人：chenyiwei
根据《企业会计准则第 6 号——无形资产》第三条规定：资产满足下列条件之一的，符合无形资产定义中的可辨认性标准：（一）能够从企业中分离或者划分出来，并能单独或者与相关合同、资产或负债一起，用于出售、转移、授予许可、租赁或者交换。（二）源自合同性权利或其他法定权利，无论这些权利是否可以从企业或其他权利和义务中转移或者分离。本案例中涉及的通过支付权利金获取的游戏代理权同时符合上述两项条件，因此符合可辨认性标准，且无实物形态，故应确认为无形资产。
“最近一期的无形资产不得高于公司净资产的20%”仅适用于主板和中小板的IPO，对创业板和新三板无此限制。

提问人：cheerfullife 时间：2016-03-29 19:56:51
请教陈老师：
对于购买的版权，著作权等，如果企业主要业务就是从事这些版权买卖，从而赚取差价，应当如何核算呢？如果确定无形资产，则出售时确认营业外收支，不符合其经营活动的实质，没有对应的营业收入和营业成本的体现.

回答人：chenyiwei
如果是为了出售而持有，不是自己使用的，则按存货核算。

提问人：苹果宝贝 007 时间：2016-08-11 17:21:04
陈版，初始版权金是一个确定的金额，计入无形资产似乎问题不大。后续分成金该如何做账务处理？

回答人：chenyiwei
后续分成款在实际发生（实际形成收款权利或付款义务）且金额能够可靠计量时确认。

提问人：zhs7403 时间：2016-08-11 22:15:24
陈老师，后续分成再计入无形是否不符合初始计量金额一般不动的原则？

回答人：chenyiwei
后续分成一般予以费用化，不增加资产价值。

提问人：kathleen156 时间：2017-11-02 17:16:55
@chenyiwei 陈老师：计入长期待摊费用和计入无形资产对净利润的影响是一样的，而且对主板的上市公司来说“最近一期末无形资产(扣除土地使用权、水面养殖权和采矿权等后)占净资产的比例不高于 20%“。
我查了几家上市公司的披露，基本上都是在长期待摊费用里的。请问确认为长期待摊费用是否也可以？

回答人：chenyiwei
作为长期待摊费用不恰当，仍应作为无形资产，因为符合无形资产准则规定的无形资产定义和确认条件，满足可辨认性标准。

提问人：嫂嫂自重 时间：2017-11-05 15:49:09
客户是从事一家图书出版、网络歌曲读物出版的企业，除有自身知产的除外，还从一些出版社够买了一些版权，版权规定了一定时间内可授权出版一定数量的图书。 客户会计处理计入了长期待摊费用中，并按授权时间进行摊销 在尽职调查的时候，我认为是错的应当计入无形资产 并摊销的方式主要采用按照工作量法进行分摊入存货成本（这个是基于图书发行是正常的情况下，或者在授权期内提前将版权规定的数量印制完毕） 如果发行数量比合同授权数量更低，在资产负债表日存在减值迹象，一方面根据工作量计入存货成本，并进行减值测试。在授权期满的情况下，该无形资产终止确认，或计入成本或计提减值。 我的摊销处理方式是否恰当？

回答人：chenyiwei
你的理解基本合理，符合无形资产相关经济资源的预期消耗方式。

提问人：yangyinting 时间：2017-12-25 15:59:52
对于游戏开发商来说，收到初始游戏授权金以及后续分成款，是否都应该作为主营业务收入呢？游戏研发阶段都已费用化处理，向游戏运营商销售游戏时后续分成款对应的成本主要是后续维护的成本，如果游戏授权金也作为主营业务收入的话对应没有成本发生，是否合理呢？

回答人：chenyiwei
这类情况是合理的。前期研发支出已经费用化，后续当然无对应的成本与授权金收入配比。